臺灣臺中地方法院刑事判決
111年度易字第1829號
公  訴  人  臺灣臺中地方檢察署檢察官
被      告  林家豪



選任辯護人  楊朝鈞律師
            林冠宏律師
被      告  于炳宏


上列被告等因湮滅證據案件，經檢察官提起公訴（111年度偵字
第29716號），被告等於審理程序時就被訴事實均為有罪之陳述
，檢察官聲請改依協商程序而為判決，本院進行認罪協商程序，
判決如下：
    主    文
林家豪共同犯偽造關係他人刑事被告案件證據罪，處有期徒刑貳
月，如易科罰金，以新臺幣壹仟元折算壹日。
于炳宏共同犯偽造關係他人刑事被告案件證據罪，處有期徒刑肆
月，如易科罰金，以新臺幣壹仟元折算壹日。
　　犯罪事實及理由
一、犯罪事實： 
(一)林家豪因于炳宏（涉犯幫助洗錢部分，經本院110年度金訴
    字第1096號判決判處罪刑）經常至其經營之電子菸商店消費
    而認識，再經由于炳宏介紹認識詹○○(涉犯幫助洗錢部分，
    經臺灣新北地方法院以111年度簡字第1488號判決判處罪刑
    ）。緣詹○○於民國109年間，將其所有臺灣銀行帳號
　　000000000000號帳戶(下稱臺灣銀行帳戶)之網路銀行帳號及
    密碼交與于炳宏轉交詐欺集團使用，涉嫌詐欺，經臺灣苗栗
    地方檢察署(下稱苗栗地檢)以109年度偵字第6357號案件偵
    查中，于炳宏、詹○○為脫免刑責，林家豪竟與于炳宏共同基
    於偽造關係他人刑事被告案件證據之犯意聯絡，由于炳宏於
    109年9月20日，在其位在臺中市○區○○○路0段000號住處樓下
    ，提供不實之對話大綱內容予林家豪。林家豪再與詹○○於10
    9年9月下旬某日，在臺中市大雅區公所附近之統一超商內商
    議此事後，於數日後，由詹○○將林家豪在LINE名稱改為「陳
    叔」，再由林家豪與詹○○依于炳宏提供之對話內容，製作如
    附表所示之不實對話紀錄，以作為證明詹○○臺灣銀行帳戶之
    網路銀行帳號與密碼，係為投資虛擬貨幣而交付姓名年籍不
    詳自稱「陳叔」之人，並非交付于炳宏轉交詐欺集團成員使
    用，詹○○再將附表所示之不實LINE對話紀錄截圖翻拍成照片
    ，並於109年9月24日，至苗栗地檢開庭時，當庭提供予承辦
    之檢察官。林家豪、于炳宏即以此方式共同偽造關係詹○○為
    刑事被告案件之證據。
(二)案經臺灣臺中地方檢察署檢察官簽分偵辦後偵查起訴。
二、證據名稱： 
 1、被告林家豪於偵訊時、本院審理程序時之自白；被告于炳宏
    於本院審理程序時之自白。
 2、證人詹○○於偵訊時之證述、備忘錄照片、LINE對話紀錄截圖
    、苗栗地檢公務電話聯繫紀錄表。
三、本件經檢察官與被告等人於審判外達成協商之合意，且被告
    等人均已認罪，其合意內容為被告等人願受以下科刑之宣告
    ：
(一)被告林家豪所犯刑法第165條偽造關係他人刑事被告案件證
    據罪，願受有期徒刑2月，如易科罰金，以新臺幣1千元折算
    1日。
(二)被告于炳宏所犯刑法第165條偽造關係他人刑事被告案件證
    據罪，願受有期徒刑4月，如易科罰金，以新臺幣1千元折算
    1日。
四、應適用之法條：刑事訴訟法第455條之2第1項第1款、第455 
    條之4第2項、第455條之8、第454條第1項，刑法第28條、第
    165條、第41條第1項前段，刑法施行法第1條之1第1項，判
    決如主文。
五、協商判決除有刑事訴訟法第455條之4第1項第1款於本訊問程
    序終結前，被告撤銷協商合意或檢察官撤回協商聲請者；第
    2款被告協商之意思非出於自由意志者；第4款被告所犯之罪
    非第455條之2第1項所定得以協商判決者；第6款被告有其他
    較重之裁判上一罪之犯罪事實者；第7款法院認應諭知免刑
    或免訴、不受理者情形之一，及違反同條第2項「法院應於
    協商合意範圍內為判決；法院為協商判決所科之刑，以宣告
    緩刑或二年以下有期徒刑、拘役或罰金為限」之規定者外，
    不得上訴。
六、如有上開可得上訴情形，而不服本判決，應於收受判決送達
    後20日內向本院提出上訴書狀（應敘述具體理由並附繕本）
    。上訴書狀如未敘述理由，應於上訴期間屆滿後20日內補提
    理由書於本院。
本案經檢察官詹常輝提起公訴，檢察官陳怡廷到庭執行職務。　
中　　華　　民　　國　　111 　年　　12　　月　　1 　　日
                  刑事第十庭    法  官  陳怡珊
以上正本證明與原本無異。
                                書記官  吳韻聆
中　　華　　民　　國　　111 　年　　12　　月　　1 　　日
附錄本案論罪科刑法條：
中華民國刑法第165條
偽造、變造、湮滅或隱匿關係他人刑事被告案件之證據，或使用
偽造、變造之證據者，處2年以下有期徒刑、拘役或1萬5千元以
下罰金。
附表
(陳叔「即林家豪」:)你之前不是說想要投資虛擬貨幣嗎陳叔能教你，幫你註冊。 (詹○○:)可以嗎會不會很難 (陳叔:)不會啊 (陳叔:)我可以先幫你註冊，幫你弄好，然後給你用。陳叔能教你，幫你註冊。 (詹○○:)可以嗎會不會很難 (陳叔:)我可以先幫你註冊，幫你弄好，然後給你用 (詹○○:)怎麼註冊??? (陳叔:)你把你的網銀帳密跟銀行帳號給我，我去幫你申請，彈要等7-14天才會好喔知道嗎? (詹○○:)會不會被騙ㄚ我很怕 (陳叔:)你跟陳叔這麼久了還信不過嗎? (詹○○:)是不會啦!所以把資料給你就可以了嗎? (陳叔:)對啊，註冊好會跟你說 (詹○○:)好